LUIS ALBERTO CARPIO HUANCAYA INGENIERO ELECTRICISTA, CIP: 141670



DNI: 44388417 EDAD: 27 años

DIRECCION: PROLONG. AYACUCHO 1206, URB. PANDO 2DA ETAPA -

SAN MIGUEL

E-MAIL: luiscarpioh@gmail.com

CELULAR: 969 310 559 TELEFONO: 566 4199

OBJETIVO:

Establecerme y consolidarme en una empresa que me otorgue estabilidad laboral, aplicar mi experiencia y conocimiento en áreas técnicas y operativas de la empresa, y desarrollarme profesionalmente para el buen desempeño de las funciones asignadas.

PERFIL PROFESIONAL:

Ingeniero Electricista titulado y colegiado con sólidos conocimientos de electricidad, de normas CNE. NEC; experiencia en diseño de tableros, celdas, instalaciones eléctricas de carácter comercial e industrial; con conocimiento en elaboración de presupuesto, ejecución y puesta en servicio de proyectos eléctricos. De aptitud empática, comunicativo, proactivo, capacidad de síntesis, liderazgo, dispuesto a laborar en equipo y en condiciones de responsabilidad.

EXPERIENCIA LABORAL:

Asistente de ingeniería

Agosto 2013 - Noviembre 2013

EATHISA PERU SAC (Proyecto Muelle Minerales, Transportadora Callao)

Asistir el replanteo de ingeniería básica y detalle para aprobación y construcción; asistencia a control de calidad en recopilación de materiales y documentación.

Ingeniero proyectista

Diciembre 2012 - Junio 2013

CONSORCIO CEMPROTECH-AJANI, (Proyecto minero Santander, 4500msnm)

Encargado de revisión, recopilación, replanteo en ingeniería básica y detalle en coordinación con supervisión y cliente para aprobación, construcción y planos as-built; toma de decisiones en campo y supervisión de personal técnico, reporte diario de avance de obra a gerencia.

LUIS ALBERTO CARPIO HUANCAYA INGENIERO ELECTRICISTA, CIP: 141670

Diseñador de tableros y celdas

Abril 2012 – Octubre 2012

EPLI SAC

Diseñador de tableros eléctricos, ccm's, arrancadores, subestaciones; en el dimensionado, ubicación, seleccionado, metrados de equipos y materiales electromecánicos; coordinación con área de ventas para consultas del cliente, conocimiento de fabricación mecánica y desarrollo a detalle del diseño estructural para corte en laser.

Asistente de ingeniería

Enero 2010 - Agosto 2011

INGENIERÍA DE TABLEROS ELÉCTRICOS SAC

Responsable de revisión, supervisión, control, coordinación de la ingeniería básica y a detalle, ejecución de la misma, para los diferentes proyectos de la empresa; supervisión de fabricación de materiales y equipos electromecánicos como tableros y celdas; supervisión y puesta en servicio de subestaciones; elaboración de cotizaciones de obras comerciales e industriales en BT y MT.

FORMACION ACADEMICA:

Ingeniero Electricista

Universidad Nacional del Callao
Escuela Profesional de Ingeniería Eléctrica
Curso actualización profesional
Título de Ingeniero Electricista

2005 - 2010

2011

2012

INFORMACION ADICIONAL

Manejo de software de diseño: AutoCAD 2012, CYMTCC 4.4, Ecodial, ETAP

Manejo de software de iluminación: DIALUX, Calculux

Manejo de software de ofimática: MS Office 2010, MS Project 2010, S10

Conocimiento de idioma Ingles a nivel intermedio Disponibilidad de laborar en provincias, bajo régimen

ASPIRACION ECONOMICA

Sueldo mensual: 4000 soles, negociable

